# 应交未交的社保余额列示问题

提问人：RSM@zyl 时间：2023-10-26 20:10:29
陈老师，关于缓交社保的列示想请教下您：
疫情期间，公司缴纳部分的社保可以缓缴，期末该部分应交未交的社保余额应当列示为应付职工薪酬还是其他应付款呢？
是否可以这样考虑：由于该事项为较特殊事项，列示为应付职工薪酬不方便财务报表使用者进行同期或其他公司比较，因此列示为其他应付款且注明该款项性质、产生原因。

回答人：chenyiwei
也可以这样理解。其实列报于什么科目并不是最主要的问题，关键是在附注中充分披露其所属项目余额中被准予缓缴的金额和预计的缓缴期限。